臺灣高雄地方法院交通事件裁定　　　 100年度交聲字第2241號
原處分機關　交通部公路總局高雄區監理所
異　議　人　張忠聖
上列異議人即受處分人因違反道路交通管理處罰條例案件，對於
交通部公路總局高雄區監理所民國100年11月8日所為之處分（原
處分：高監自裁字第裁80-Z00000000號），聲明異議，本院裁定
如下：
    主  文
異議駁回。
    理  由
一、原處分意旨略以：異議人即受處分人張忠聖於100 年10月17
    日11時40分許，駕駛車號1652-XN 號自用一般小客車，行駛
    高速公路速度超過規定最高速限（未滿20公里），在國道三
    號北上318.7 公里處，為警舉發，經原處分機關以違反道路
    交通管理處罰條例第33條第1 項第1 款、第63條第1 項規定
    ，裁處罰鍰新臺幣3,000 元，並記違規點數1 點。
二、本件異議意旨略以：異議人於上開時、地，駕駛自用小客車
    ，有遵守時速110 公里限制，竟遭員警攔停舉發，員警之舉
    發無任何證據，且不無將行駛在異議人自用小客車旁之其他
    車輛超速情形誤判為異議人超速之可能，原處分顯然有誤，
    為此聲明異議。
三、按汽車行駛於高速公路、快速公路或設站管制之道路，不遵
    使用限制、禁止、行車管制及管理事項之管制規則而有行車
    速度超過規定之最高速限或低於規定之最低速限之下列行為
    者，處汽車駕駛人新臺幣（下同）3,000元以上6,000元以下
    罰鍰，並記違規點數一點，道路交通管理處罰條例第33條第
    1 項第1款、第63條第1項第1款分別定有明文。
四、經查：異議人於 100年10月17日上午11時40分許，駕駛車號
    1652-XN  號自用一般小客車，行經國道三號北上318.7公里
    處，行駛高速公路速度超過規定最高速限（時速124 公里，
    速限110 公里，超速14公里），而為警舉發一情，業經證人
    即舉發員警王誌慶證述：「當時異議人駕車行經國道三號31
    8.7 公里，我與同仁是在318.7 公里處測速，我們當時使用
    的測速儀器是LP02282 號，該儀器並經過標準局檢驗合格，
    我們檢測到異議人超速（時速124 公里）而舉發」等語詳盡
    （見本院100 年11月25日訊問筆錄），再本件舉發所使用之
    雷達測速槍（非照相式），係經經濟部標準檢驗局檢定合格
    ，有經濟部標準檢驗局99年11月11日雷達測速儀檢定合格證
    書1 份在卷可參，且該雷達測速槍係以測速槍上方視窗內紅
    外線鎖定車輛前方，槍內螢幕會顯速度（124 公里/ 小時）
    、測距（241.2公尺），不受他車影響（如有他車前後行駛
    或併行亦同）一情，亦經證人即舉發員警王誌慶證述：「我
    們測速器是上方有視窗可以所定特定車輛，按鈕後利用紅外
    線就可測定所鎖定車輛車速，所以不可能誤測到其他車輛的
    車速，因為我們是針對特定車輛鎖定測速。」等語（見本院
    100 年11月25日訊問筆錄），且有內政部國道公路警察局第
    八警察隊100 年10月27日公警八交字第1000871228號函在卷
    可參，故而本案雷達測速照相儀器既經公正之認證，其運作
    正常、檢驗合格亦堪認定，且屬單一鎖定測量，顯無誤測可
    能，異議人辯稱：並無證據證明超速，且有誤測他車可能云
    云，尚屬無據，難以採信。本件事證明確，異議人上開違規
    事實堪以認定。
五、從而，異議人駕車行駛高速公路速度超過規定最高速限（未
    滿20公里）之違規行為明確，是原處分機關依道路交通管理
    處罰條例第33條第1 項第1 款、第63條第1 項規定，裁處罰
    鍰3,000 元，並記違規點數1 點，核無違誤，本件異議為無
    理由，應予駁回。
六、據上論斷，應依道路交通事件處理辦法第18條，裁定如主文
    。
中    華    民    國   100    年    12    月    6     日
                        交通法庭    法  官  陳億芳
以上正本證明與原本無異。
如不服本裁定應於送達後5日內向本院提出抗告狀。
中    華    民    國   100    年    12    月    6     日
                                    書記官  鄭於珮